【裁判字號】    89,易,3512
【裁判日期】    891124
【裁判案由】    贓物
【裁判全文】
台灣台中地方法院刑事判決                        八十九年度易字第三五一二號
    公  訴  人  臺灣臺中地方法院檢察署檢察官
    被      告  乙○○
右列被告因贓物案件，經檢察官提起公訴（八十九年度偵字第一四二三四號），本院
判決如左：
    主    文
乙○○無罪。
    理    由
一、公訴意旨略以：被告乙○○明知車牌號碼ＬＦ－０六０三號箱型車，係綽號「汽
    水」之者所竊取，竟於民國（下同）八十九年六月十七日上午五時許，在台中縣
    大里市○○路與成功二路口，搭乘綽號「汽水」者駕駛之車牌號碼ＬＦ－六
    三號贓車，前往台中縣大里市○○路六三五巷二八號前，綽號「汽水」者停車後
    ，乙○○即在該贓車休息，留用贓物。嗣於同日下午八時四十分許，為警當場查
    獲。因認被告涉有刑法第三百四十九條第一項之收受贓物罪嫌云云
二、按犯罪事實應依證據認定之，無證據不得推定其犯罪事實，又不能證明被告犯罪
    或其行為不罰者，應諭知無罪之判決，刑事訴訟法第一百五十四條及第三百零一
    條第一項分別定有明文。又刑法上之贓物罪，以認識行為客體係贓物為必要，此
    項認識須存在於收受行為之際，始足當之。
三、本件公訴人認被告乙○○涉有刑法第三百四十九條第一項之收受贓物罪嫌，無非
    以被告之自白，及證人丁○○之證詞，並有贓物認領保管收據一紙附卷可稽，為
    其論據。訊之被告堅持否認有何收受贓物犯行，辯稱：我不知道是贓車，警察抓
    到我時我才知道係贓車。八九年六月十七日凌晨我的車在台中縣大里市○○路拋
    錨，我朋友綽號汽水的主動打電話給我問我在哪裡要來載我，他載我與我女朋友
    去查獲的停車場，汽水在車上睡覺。他天亮後才睡著，汽水何時走我不知道，我
    女朋友在我被抓之前走的，警察查到我時我在睡覺等語。經查：
  (一)本件被告係於八十九年六月十七日早上五時許，因所駕駛搭載其女友丙○○之車
    輛，在台中縣大里市○○路拋錨，遂打電話予綽號「汽水」之鍾文祥至仁化路載
    被告與丙○○，嗣鍾文祥載被告與丙○○至台中縣大里市○○路六三五巷二十八
    號前之停車場停放，而被告與鍾文祥即在車上施用第二級毒品安非他命之情，核
    以證人丙○○於本院證述：「那天我沒有被警察查獲，六月十六日晚上我去大里
    ，我去找乙○○，當時我們係男女朋友關係，我要找他談感情的事情。快要天亮
    時車子在仁化路拋錨，那天有下雨，後來車子拋錨後他就打電話給他朋友，他朋
    友開壹台箱近藍色型車來，就是卷附照片那一台。後來車開到哪裡我不知道，因
    我在車上睡著了，我醒來時候車停在停車場，我醒來時乙○○也是剛醒的樣子，
    我與乙○○在車上談我們之間的事情，談的不是很愉快，我就先回台中。我醒來
    時有看到開車的那個人他還在，我不知他的本名，但他綽號叫「汽水」，我中午
    醒來的。這段時間我沒有看到乙○○吸食毒品，我也沒有看到汽水吸食毒品。」
    等語情節大致相符，且有當時在上開箱型車上車獲第二級毒品安非他命及吸食器
    （施用第二級毒品部分，業由本院以八十九年易字第三八三八號判處有期徒刑十
    月）之照片在卷可稽。如是，被告於警訊時雖供述：「（前述贓車）ＬＦ－０六
    ０三號是綽號汽水竊取的，他於民國八十九年六月十七日早上五時許，在台中縣
    大里市○○路與成功二路口，駕駛前述贓車載我與丙○○至被警查獲處。我與丙
    ○○均知道ＬＦ－０六０三號是贓車。」等語，然以被告亦僅係由其友人鍾文祥
    ，以上開箱型車載至台中縣大里市○○路六三五巷二十八號前之停車場，並在車
    上施用第二級毒品安非他命而已，就其主觀上而言，鍾文祥並無欲將上開箱型車
    交付予被告，而被告亦無自鍾文祥處收受該贓車之意思存在。
  (二)矧，證人即警員甲○○於本院審理時到庭證述：「（八十九年六月十七日晚上八
    點四十七分塗城路停車場係何人查獲？）我與同事巡邏勤務查到的，查到時被告
    在附近，當時本來有控制住鍾文祥，他在車上睡覺，可是後來他逃走了，我看到
    被告拿兩支鐵絲剪在那邊揮來揮去，因被告吃安非他命意識不清。」等語，足見
    警方查獲被告時，確有鍾文祥之人，僅係為其乘隙逃逸而已，更足證被告確僅係
    與鍾文祥在上開箱型上共同施用第二級毒品安非他命之情。是以，被告既與鍾文
    祥同時同地為警方查獲，則被告亦無所謂「留用贓物」之情，至堪認定。從而，
    更足見在就其主觀上鍾文祥並無欲將上開箱型車交付予被告，而被告亦無自鍾文
    祥處收受該贓車之意思存在。
  (三)至於證人丁○○於警、偵訊時雖證述被告在上開箱型車進進出出四、五次，然此
    僅能證明被告有在上開箱型車之情，尚難憑此資為對被告之認定；至於贓物認領
    保管收據，亦僅能證明被害人賴慶宗所有上開箱型車確有失竊之情，亦難資為對
    被告不利之認定。
  (四)此外，復查無其他積極證據足證被告有何收受贓物之犯行，揆諸前揭說明，能證
    被告犯罪，自應為被告無罪之諭知。
據上論斷，應依刑事訴訟法第三百零一條第一項，判決如主文。
中      華      民      國    八十九    年     十一     月    二十四    日
      臺灣台中地方法院刑事第四庭
                                      法  官  顏    世    傑
右正本證明與原本無異。
如不服本判決，應於判決送達後十日內，向本院提出上訴狀。
                                      書記官
中      華      民      國    八十九    年     十一     月    二十四    日


司法院資訊處製作；財團法人民間司法改革基金會備份。
